【裁判字號】    96,交簡上,65
【裁判日期】    970130
【裁判案由】    過失傷害
【裁判全文】
臺灣雲林地方法院刑事判決            96年度交簡上字第65號
上  訴  人  臺灣雲林地方法院檢察署檢察官
被      告  甲○
上列上訴人因被告涉犯過失傷害案件，不服北港簡易庭96年度港
交簡字第56號中華民國96年5 月18日第一審判決（臺灣雲林地方
法院檢察署檢察官96年度偵字第807 號），提起上訴，本院管轄
之第二審合議庭判決如下：
    主  文
原判決撤銷。
甲○因過失傷害人，處有期徒刑貳月，如易科罰金以新臺幣壹仟
元折算壹日，減為有期徒刑壹月，如易科罰金以新臺幣壹仟元折
算壹日。緩刑貳年，並應支付乙○○新臺幣拾萬元，於民國九
十六年十二月十五日前先支付新臺幣貳拾萬元，餘拾萬元自九十
七年七月二十日起至九十八年四月二十日止，於每月二十日前按
月給付新臺幣壹萬元。
    事  實
一、甲○於民國95年10月25日上午8 時30分許，駕駛六輪農用拼
    裝車，沿雲林縣臺西鄉○○村○○道路由南往北方向行駛，
    途經無號誌交岔路口處時，原應注意車前狀況，並隨時採取
    必要之安全措施，而依當時晴天、日間自然光、柏油路面乾
    燥無障礙物，路旁有樹木，視距不良，其竟疏未注意左右兩
    旁有無來車並減速慢行，貿然駛入該路口，適有乙○○騎車
    號H7G-191 號之重機車，亦未注意行經無號誌之交岔路口，
    左方車應暫停讓右方車先行，而駛至，致甲○見狀不及煞停
    ，所駕駛之六輪農用拼裝車左前車頭撞及乙○○機車右車身
    ，乙○○因此受有多發性骨盆骨折、合併神經損傷、雙腳腳
    踝無法彎曲等傷害。甲○於事故發生後偵查犯罪機關尚未知
    悉犯罪嫌疑人前，在事故現場等候員警到場並當場坦承其為
    肇事者，而自首接受裁判。
二、案經乙○○訴由雲林縣警察局臺西分局報請臺灣雲林地方法
    院檢察署檢察官偵查後聲請簡易判決處刑。
    理  由
壹、程序部分：
一、按被告於第二審經合法傳喚，無正當之理由不到庭者，得不
    待其陳述，逕行判決，刑事訴訟法第371 條定有明文。又對
    於簡易判決處刑不服而上訴者，得準用上開規定，此觀諸刑
    事訴訟法第455 條之1 第3 項之規定自明。本件被告甲○經
    本院合法傳喚後，無正當理由未到庭，此有本院送達回證及
    刑事報到單在卷可稽，爰不待其陳述而為一造辯論判決。
二、次按被告以外之人於審判外之陳述雖不符刑事訴訟法第159
    條之1 至之4 等4 條之規定，而經當事人於審判程序同意作
    為證據，法院審酌該言詞陳述或書面陳述作成時之情況，認
    為適當者，亦得為證據，刑事訴訟法第159 條之5 第1 項定
    有明文。查本案檢察官起訴認被告涉犯上開罪嫌所憑之告訴
    人乙○○警詢及偵查筆錄、交通事故現場圖、道路交通事故
    調查報告表(一)、(二)、現場照片12張、行政院國軍退除役官兵
    輔導委員會臺中榮民總醫院診斷證明書、童綜合醫院診斷證
    明書、國立臺灣大學醫學院附設醫院雲林分院函文及病歷表
    、臺灣省嘉雲區車輛行車事故鑑定委員會96年3 月7 日鑑定
    意見書、雲林縣警察局交通警察隊（臺西小隊）道路交通事
    故肇事人自首情形紀錄表，及被告甲○之警詢及偵查筆錄等
    證據，業經被告於本院準備程序時表示對該等證據之證據能
    力不爭執，同意使用作為認定事實之依據；本院復審酌上開
    文書、陳述作成時，較無人情施壓或干擾之情形，以之作為
    證據亦屬適當，是上開文書、陳述均具有證據能力。
貳、實體部分：
一、訊據被告甲○對於上開犯罪事實均坦承不諱，核與被害人乙
    ○○於警詢、偵查中之指述情節相符，復有卷附之道路交通
    事故現場圖、道路交通事故調查報告表(一)、(二)、現場照片、
    行政院國軍退除役官兵輔導委員會臺中榮民總醫院診斷證明
    書、童綜合醫院診斷證明書、國立臺灣大學醫學院附設醫院
    雲林分院函文及病歷表、臺灣省嘉雲區車輛行車事故鑑定委
    員會96年3 月7 日鑑定意見書等可佐，足認被告自白與事實
    相符，本件事證已臻明確，被告犯行洵堪認定，應依法論科
    。
二、論罪科刑：
  (一)核被告甲○所為係犯刑法第284 條第1 項前段之普通過失傷
    害罪。
  (二)按汽車行駛時，駕駛人應注意車前狀況及兩車併行之間隔，
    並隨時採取必要之安全措施，道路交通安全規則第94條第3
    項定有明文。又車輛行至無號誌之交岔路口，左方車應暫停
    讓右方車先行，道路交通安全規則第102 條第1 項第2 款復
    有明文。而依當時晴天、日間自然光、柏油路面乾燥無障礙
    物，路旁有樹木視距不良等情形，其行經無號誌之交岔路口
    時，原應注意左右兩旁有無來車並減速慢行，竟未予注意，
    貿然駛入該路口，適有被害人乙○○騎重機車，亦未注意行
    經無號誌之交岔路口，左方車應暫停讓右方車先行，而駛至
    ，致甲○見狀不及煞停，所駕駛之六輪農用拼裝車左前車頭
    撞及乙○○機車右車身，乙○○因此受有多發性骨盆骨折、
    合併神經損傷、雙腳腳踝無法彎曲等傷害，有道路交通事故
    現場圖、道路交通事故調查報告表(一)、(二)、現場照片、行政
    院國軍退除役官兵輔導委員會臺中榮民總醫院診斷證明書、
    童綜合醫院診斷證明書、國立臺灣大學醫學院附設醫院雲林
    分院函文及病歷表在卷足憑，臺灣省嘉雲區車輛行車事故鑑
    定委員會96年3 月7 日鑑定意見書亦同此見解，被告之過失
    行為與被害人所受傷害之結果間有相當因果關係，足堪認定
    。
  (三)又被告於事故發生後偵查犯罪機關尚未知悉犯罪嫌疑人前，
    在事故現場等候員警到場並當場坦承其為肇事者，而自首接
    受裁判，有雲林縣警察局交通警察隊（臺西小隊）道路交通
    事故肇事人自首情形紀錄表明確記載：「報案人或勤指中心
    轉來資料未報明肇事人姓名，處理人員前往現場處理時，肇
    事人在場，並當場承認為肇事人」在卷可參，被告行為符合
    自首要件，甚為明確，爰依刑法第62條前段之自首規定，予
    以減輕其刑。
  (四)撤銷改判之理由：原審以被告罪證明確，並審酌一切情狀後
    ，逕以簡易判決量處被告有期徒刑2 月，如易科罰金以新臺
    幣1,000 元折算1 日，其認事用法均無違誤，量刑亦堪妥適
    ，檢察官以原審未予審酌被害人受傷後迄今無法工作、被告
    犯後態度不佳、未與被害人和解、量處有期徒刑2 月，顯然
    過輕等為理由，提起上訴，雖無理由，惟按中華民國九十六
    年罪犯減刑條例業於96年7 月4 日公布，同年月16日施行，
    本件被告犯行時間為95年10月25日，係在96年4 月24日以前
    ，亦無該條例所規定不得減刑之情形，自應依該條例第2 條
    第1 項第3 款之規定於裁判時減其宣告刑二分之一，原審未
    及審酌上情，容有未洽，自應由本院予以撤銷改判。
  (五)爰審酌被告駕駛六輪農用拼裝車疏未注意行經無號誌之交岔
    路口應注意左右兩旁有無來車並減速慢行為肇事次因、被害
    人乙○○疏未注意行經無號誌之交岔路口左方車應暫停讓右
    方車先行為肇事主因、被害人所受傷害、雙方業已達成和解
    ，有本院之和解筆錄在卷足參，及被告素行良好、犯後坦承
    犯行、犯後態度良好等一切情狀，量處如主文所示之刑及易
    科罰金之折算標準，並依中華民國九十六年罪犯減刑條例第
    2 條第1 項第3 款、第7 款之規定予以減刑，及諭知減刑後
    減得之刑，併諭知易科罰金之折算標準。又被告前未曾因故
    意犯罪受有期徒刑以上刑之宣告，有臺灣高等法院被告前案
    紀錄表1 份在卷可按，且被告已與被害人當庭以30萬元達成
    和解（不含強制責任險），並於96年12月15日已先行給付20
    萬元，餘10萬元合意分期給付，有本院和解筆錄在卷足憑，
    被告經此偵審程序，當知所警惕，信無再犯之虞，爰依刑法
    第74條第1 項第1 款宣告緩刑2 年，用啟自新。另為加強緩
    刑宣告之警惕效果，並確保被害人得依和解條件獲得賠償，
    並依同法條第2 項第3 款之規定，命被告按期給付如主文第
    2 項所示之金額。
三、適用之法條：
  (一)刑事訴訟法第455 條之1 第1 、3 項、第371 條、第369 條
    第1 項前段、第364 條、第299 條第1 項前段。
  (二)刑法第284 條第1 項前段、第62條、第41條第1 項前段、第
    74條第1 項第1 款、第2 項第3 款，施行法第1 條之1 第1
    項、第2 項前段，中華民國96年罪犯減刑條例第2 條第1 項
    第3 款、第7 條。
本案經檢察官董和平到庭執行職務。
中    華    民    國    97    年    1     月    30    日
                  刑事第四庭    審判長法  官  吳福森
                                      法  官  曾鴻文
                                      法  官  李淑惠
以上正本證明與原本無異。
本件不得上訴。
                                      書記官  林佳慧
中    華    民    國    97    年    1     月    30    日
附錄論罪法條
中華民國刑法第284 條（過失傷害罪）
因過失傷害人者，處6 月以下有期徒刑、拘役或5 百元以下罰金
，致重傷者，處1 年以下有期徒刑、拘役或5 百元以下罰金。
從事業務之人，因業務上之過失傷害人者，處1 年以下有期徒刑
、拘役或1 千元以下罰金，致重傷者，處 3 年以下有期徒刑、
拘役或2 千元以下罰金。


司法院資訊處製作；財團法人民間司法改革基金會備份。
